【裁判字號】    89,上易,4175
【裁判日期】    890915
【裁判案由】    妨害自由
【裁判全文】
臺灣高等法院刑事判決                          八十九年度上易字第四一七五號
    上  訴  人  臺灣新竹地方法院檢察署檢察官
    被      告  甲○○
右上訴人因被告妨害自由案件，不服臺灣新竹地方法院八十九年度易緝字第三二號，
中華民國八十九年九月十五日第一審判決（起訴案號：臺灣新竹地方法院檢察署八十
七年度偵字第二八三六號）提起上訴，本院判決如左：
    主  文
上訴駁回。
    事  實
一、甲○○有違反麻醉藥品管理條例二次前科，最後一次於民國八十六年一月二十二
    日，經臺灣新竹地方法院以八十六年度易字第八一號判處有期徒刑六月，於同年
    十二月十四日執行完畢，復於八十七年四月二十日下午二時許，至其妻乙○○位
    於新竹縣新豐鄉○○村○○街五四巷六九弄八號六樓之居所，因乙○○見其無業
    且經常施用安非他命，不願其探望小孩而起爭執，甲○○遂憤而揚言將以瓦斯毒
害乙○○全家及以某物噴乙○○等語，恐嚇乙○○，致乙○○心生畏懼，以加害
    生命、身體之事，恐嚇乙○○，致生危害於乙○○及其家人。
二、案經乙○○訴由新竹縣警察局竹北分局報告臺灣新竹地方法院檢察官偵查起訴。
    理  由
一、訊據被告甲○○固坦認於上開時、地有至被害人乙○○住處，惟矢口否認有恐嚇
    乙○○及其家人之情事，辯稱：伊對於自己之女兒相當疼愛，當日是要返家看望
    女兒，不可能口出恐嚇之語云云。惟查，右揭事實，除據告訴人乙○○於警訊及
    檢察官偵查中指述綦詳外（偵查卷第五頁、第十五頁筆錄），被告之女兒官○慧
    、官○欣於檢察官偵查中亦證述明確（偵查卷第十六頁反面、第十七頁筆錄），
    被告上開辯詞，顯係事後卸責之詞，洵無足採，罪證明確，犯行應堪認定。
二、核被告甲○○所為，係犯刑法第三百零五條之以加害生命、身體之事，恐嚇他人
    致生危害於安全罪。被告有違反麻醉藥品管理條例二次前科，最後一次於八十六
    年一月二十二日，經新竹地方法院以八十六年度易字第八一號判處有期徒刑六月
    ，於同年十二月十四日執行完畢，此有台灣新竹地方法院檢察署刑案資料查註紀
    錄表可按，其於執行完畢後五年之內，再犯有期徒刑以上之罪，係屬累犯，應依
    刑法第四十七條規定加重其刑。
三、原審因依刑法第三百零五條、第四十七條、第四十一條，罰金罰鍰提高標準條例
    第一條前段、第二條規定，並審酌被告素行不佳，犯罪之動機係為探望小孩，犯
    罪之情節、方法、犯後態度不佳等一切情狀，以被告甲○○以加害生命、身體之
    事，恐嚇他人，致生危害於安全，累犯，判處拘役四十日，並諭知如易科罰金，
    以三百元折算一日，其認事用法，洵無違誤，量刑亦屬妥適，公訴人上訴指摘原
    判決量刑過輕而不當，非有理由，其上訴應予駁回。
據上論斷，應依刑事訴訟法第三百六十八條，判決如主文。
本案經檢察官沈世箴到庭執行職務。
中    華    民    國    八十九    年    十二      月        三十        日
                              臺灣高等法院刑事第二十一庭
                                  審判長法  官  葉  騰  瑞
                                        法  官  黃  國  忠
                                        法  官  江  國  華
右正本證明與原本無異。
不得上訴。
                                        書記官  吳  碧  玲
中    華    民    國     九十  年      一      月         二         日
附錄：本判決論罪科刑法條全文
刑法第三百零五條
以加害生命、身體、自由、名譽、財產之事，恐嚇他人致生危害於安全者，處二年以
下有期徒刑、拘役或三百元以下罰金。


司法院資訊處製作；財團法人民間司法改革基金會備份。
